【裁判字號】    95,訴,4092
【裁判日期】    951218
【裁判案由】    搶奪
【裁判全文】
臺灣高雄地方法院刑事判決              95年度訴字第4092號
公  訴  人  臺灣高雄地方法院檢察署檢察官
被      告  乙○○
                    （現於臺灣高雄看守所羈押中）
            丙○○
上列被告因搶奪案件，經檢察官提起公訴（95年度偵字第25296
號），嗣因被告就被訴事實為有罪之陳述，本院並聽取當事人之
意見後，改依簡式審判程序進行，判決如下：
    主  文
丙○○共同犯搶奪罪，累犯，處有期徒刑柒月；又共同犯搶奪罪
，累犯，處有期徒刑柒月。應執行有期徒刑壹年壹月。
乙○○共同犯搶奪罪，累犯，處有期徒刑柒月；又共同犯搶奪罪
，累犯，處有期徒刑柒月。應執行有期徒刑壹年壹月。
    事  實
一、丙○○前因違反毒品危害防制條例案件，經本院於民國91年
    6 月28日，以91年度訴字第1605號判決有期徒刑7 月確定；
    再因違反毒品危害防制條例案件，經本院於92年3 月21日，
    以92年度訴字第251 號判決有期徒刑9 月確定，上開2 罪接
    續執行後，於93年3 月29日縮短刑期假釋出監，所餘刑期付
    保護管束，於93年8 月30日保護管束期滿，以已執行論。又
    因竊盜罪，經本院於93年3 月28日以93年度易字第1299號判
    決有期徒刑10月；再因違反毒品危害防制條例案件，經本院
    於94年3 月11日，以94年度訴字第419 號判決有期徒刑10月
    確定，上開2 罪刑經定應執行刑且入監執行後，於95年7 月
    5 日縮短刑期執行完畢。乙○○前因違反毒品危害防制條例
    案件，經本院於93年1 月16日以92年度訴字第2717號判決有
    期徒刑7 月確定；復因竊盜罪，經本院於93年8 月16日以93
    年度易字第14 9號判決有期徒刑3 月確定；再因違反毒品危
    害防制條例案件，經本院於93年9 月6 日以93年度訴字第
    1759 號 判決有期徒刑7 月確定；復因竊盜罪，經本院於93
    年8 月16日以93年度易字第14 9號判決有期徒刑3 月確定；
    又因竊盜罪，經本院於93年10月15日以93年度簡字第4977號
    判決有期徒刑6 月確定，上開4 罪經入監執行且定應執行刑
    後，於94年11月30日縮短刑期執行完畢。
二、詎丙○○、乙○○仍不知悔改，竟共同基於意圖為自己不法
    所有之犯意聯絡，於下列時地為下列行為：
  (一)於95年9 月23日晚上9 時45分許，由丙○○騎乘乙○○所有
    之車牌號碼為NKZ －681 號機車後搭載乙○○，行經高雄縣
    梓官鄉○○路240 號前，見行人王麗香獨自行走並手提黑色
    手提包1 只，認有機可乘，乃由丙○○騎乘上開機車靠近王
    麗香左側，乘王麗香不及防備之際，由後座之乙○○徒手搶
    奪王麗香手提之該黑色手提包1 只（內有約新台幣（下同）
    1, 90 0 元）得手，隨後旋即加速逃逸，2 人並將現金1,90
    0 元朋分花用。
  (二)於同年月24日上午11時餘許，丙○○騎乘乙○○所有之車牌
    號碼為NKZ －681 號機車（90cc）搭載乙○○，行經高雄縣
    梓官鄉某處偶遇友人楊銘順騎乘其所有之車號為OPT －15 9
    號機車（150cc） ，乙○○遂改乘坐於楊銘順騎乘之機車後
    座，丙○○則繼續騎乘牌號碼為NKZ －681 號機車，2 部機
    車同行駛至高雄縣梓官鄉○○○路140 號前時，乙○○見鄭
    阿里手推攤車行經該處，該攤車上有盛裝零錢及紙鈔之方形
    、圓形塑膠盒各1 個（方形塑膠盒疊置於圓形塑膠盒內），
    認有機可乘，且見楊銘順之機車排氣量較大，便於行搶之用
    ，遂以其之機車快沒汽油，央請不知情之楊銘順（經臺灣高
    雄地方法院檢察署以95年度偵字第25296 號於95年11月20日
    另為不起訴處分）改騎乘該機車去加油，由丙○○改騎楊銘
    順所有之機車，並後座搭載乙○○，迨楊銘順騎乘NKZ －
    681 號機車離去加油後，於同日上午11時42分許，丙○○乃
    騎乘楊銘順之機車靠近鄭阿里手推攤車之左側，趁鄭阿里不
    及防備之際，由後座之乙○○徒手搶奪鄭阿里手推攤車上之
    方型及圓形塑膠盒各1 個（內之現金共計約1, 500元，分別
    係50 元 及10元硬幣多枚、500 元鈔票1 張、1, 00 元鈔票
    5 張）得手，隨後旋即離開現場。
  (三)嗣王麗香、鄭阿里報警後，經警調閱社區監視錄影畫面，依
    據攝得之上開機車車號循線追查而查獲上情，並自乙○○位
    於高雄縣梓官鄉○○路102 巷32號住處內，扣得圓形塑膠盒
    1 個及搶奪自鄭阿里之現金260 元，再經乙○○帶同警方前
    往高雄縣梓官鄉○○○路聖公巷，於路邊之草叢內扣得方形
    塑膠盒1 個（上開扣得之現金260 元、圓形及方形塑膠盒，
    均經鄭阿里領回）。
三、案經高雄縣政府警察局岡山分局報告台灣高雄地方法院檢察
    署檢察官偵查起訴。
    理  由
壹、程序方面：
    按本件被告丙○○、乙○○所犯係死刑、無期徒刑、最輕本
    刑為3 年以上有期徒刑以外之罪，其於準備程序就前揭被訴
    事實為有罪之陳述，經受命法官告知簡式審判程序之旨，並
    聽取其與公訴人之意見後，本院認無不得或不宜改依簡式審
    判程序進行之處，爰依刑事訴訟法第273 條之1 第1 項、第
    284 條之1 ，裁定本件由受命法官獨任進行簡式審判程序，
    合先敘明。
貳、實體方面：
一、上開犯罪事實業據被告丙○○、乙○○於本院準備程序及審
    判時坦承不諱，核與證人即被害人王麗香、鄭阿里於警詢、
    偵查中所指述之搶奪等情節相符（見警卷、偵查卷第69至73
    頁），亦經證人楊銘順復結證明確（見偵查卷第69至73），
    有被告2 人所共乘之上開作案機車（NKZ －681 號、OPT －
    15 9機車）之車籍資料、扣押物品目錄表、贓物認領保管單
    各1 紙及採證照片照片在卷可憑，堪認被告2 人之自白與事
    實相符，足以採信，是其等2 人上開搶奪犯行堪予認定。本
    件事證明確，應依法論科。
二、查刑法及刑法施行法業於95年7 月1 日修正施行，而被告2
    人行為時均在前揭修法施行之後，故本案無新舊法之問題，
    爰依修正後之規定予以論處，合先敘明。被告丙○○、乙○
    ○先後上開2 次搶奪犯行，核其等所為，均係犯刑法第325
    條第1 項之搶奪罪。次按連續犯在本質上原屬數罪，於連續
    犯之規定廢除後，對於先前實務上以連續犯予以處理之案件
    ，應視具體個案，除對於合乎接續犯或包括的一罪之情形，
    認其構成單一之犯罪外，應認係數罪併罰（最高法院95年度
    台上字第4112號判決參照）。被告2 人實施上開2 次搶奪犯
    行之時間為95年9 月23日晚上9 時55分許、同年月24日上午
    11時許， 且均在不同地點犯之，顯非基於同一搶奪犯意下
    之接續行為，應予分論併罰。又被告丙○○、乙○○間，就
    上開2 次搶奪犯行，有犯意聯絡，行為分擔，均為共同正犯
    。被告丙○○、乙○○分別有事實欄所列前揭犯罪前科紀錄
    ，有臺灣高等法院被告前案紀錄表2 份在卷可查，被告2 人
    於5 年以內均故意再犯本件有期徒刑以上之搶奪罪，均為累
    犯，均應依刑法第47條第1 項規定，均加重其刑。
三、爰審酌被告2 人分別有事實欄所列前揭犯罪前科紀錄，已於
    前述，素行已非佳，又不思以正當方式賺取金錢，均乘被害
    人疏於注意不及防備之際，伺機搶奪財物，隨即逃逸，致被
    害人受有財產上損失及日常生活上不便，更因此而心理受創
    甚鉅，被告2 人實屬不該，惟念及渠等犯後均坦承犯行，態
    度尚可，且已帶同警方起出部分贓物，並歸還被害人鄭阿里
    ，有贓物認領保管單1 紙附卷可參，所生損害業稍有減輕等
    一切情狀，分別量處如主文所示之刑，並各定其應執行之刑
    ，以資懲儆。
據上論斷，應依刑事訴訟法第273 條之1 第1 項、第284 條之1
、第299 條第1 項前段，刑法第28條、第325 條第1 項、第47條
第1 項、第51條第5 款，判決如主文。
本案經檢察官甲○○到庭執行職務。
中    華    民    國    95    年    12    月    18    日
                  刑事第十五庭  法  官  洪乙心
以上正本證明與原本無異。
如不服本判決，應於判決送達後10日內，向本院提出上訴狀。
中    華    民    國    95    年    12    月    18    日
                                書記官  吳良美
附錄本案論罪科刑法條全文：
刑法第325 條
意圖為自己或第三人不法之所有，而搶奪他人之動產者，處6 月
以上5 年以下有期徒刑。
因而致人於死者，處無期徒刑或7 年以上有期徒刑，致重傷者，
處3 年以上10年以下有期徒刑。
第1 項之未遂犯罰之。


司法院資訊處製作；財團法人民間司法改革基金會備份。
